【裁判字號】    89,易,2457
【裁判日期】    890817
【裁判案由】    違反動產擔保交易法
【裁判全文】
臺灣臺中地方法院刑事判決                        八十九年度易字第二四五七號
    公  訴  人  台灣台中地方法院檢察署檢察官
    被      告  甲○○
右列被告因違反動產擔保交易法案件，經檢察官提起公訴（八十九年度偵字第一○五
九四號），本院判決如左：
    主  文
甲○○無罪。
    理  由
一、公訴意旨如後附起訴書所載。
二、按犯罪事實應依證據認定之，無證據不得推定其犯罪事實，又不能證明被告犯罪
    者，應諭知無罪之判決。刑事訴訟法第一百五十四條、第三百零一條第一項分別
    定有明文。本件公訴人認被告涉違動產擔保交易法之規定，無非係以告訴人之指
    訴，及被告所簽立之附條件買賣契約書為其依據。然訊之被告甲○○，固坦認以
    附條件方式向告訴人聲寶股份有限公司購買電視機及電冰箱各一台之事實，惟否
    認有故意不續繳期款並將標的物遷移之行為，辯稱伊於八十九年三月間因他案被
    羈押在台灣台南看守所，才未能續繳期款，押了一個多月被釋放後，伊即主動找
    告訴人處理債務，且原來約定之標的物存放處係租來的，伊後來因搬回戶籍地居
    住才將標的物帶離原存放地等語。
三、經查，被告於八十九年三月十日遭台灣台南地方法院裁定羈押之事實，有其提出
    之押票影本一紙附卷可稽（原本閱後發還），可見被告八十九年三月份應繳納第
    五期款時，人在看守所中；又告訴代理人乙○○稱「被告八十九年七月三日匯了
    一萬元給我，七月二十一日又匯了五千元，今天早上他到我公司將尾款一萬五千
    元結清了，這都是被告主動和我們聯絡的，不然我也找不到他，今天是他來找我
    時，我通知他要開庭的」（本院八十九年八月十日審判筆錄），而觀諸卷內資料
    ，可知被告在檢察官偵查中未出過庭，不知有本件訴訟，卻於八十九年七月十二
    日惟一一次之偵查庭前的七月三日匯給告訴人一萬元，且於本院通知其八十九年
    八月十日開庭之兩份傳票均無法送達而全部退回下，竟按時到本院開庭，是可信
    被告確係因身繫囹圄方中斷繳款之行為，並於釋放後主動與告訴人聯絡及還款，
    非因訴訟不得已方為，其應無不法利益之圖甚明，故認被告嗣雖將標的物由約定
    之存放地遷移到他處，亦與動產擔保交易法第三十八條之構成要件不合，本件應
    僅係被告遲延給付價金之問題。此外，復查無任何積極證據足資證明被告有何公
    訴人所指之犯行，依首揭條文規定，自應為被告無罪之諭知。
據上論斷，應依刑事訴訟法第三百零一條第一項，判決如主文。
中      華      民      國    八十九    年      八      月     十七     日
                                     臺灣台中地方法院刑事第三庭
                                          法  官    李  秋  娟
右正本證明與原本無異。
如不服本判決，應於判決送達後十日內向本院提出上訴狀，上訴於臺灣高等法院臺中
分院( 須附繕本 )。
                                          書記官
中      華      民      國    八十九    年      八      月     十七     日


司法院資訊處製作；財團法人民間司法改革基金會備份。
